臺灣高等法院刑事裁定　　　　　　　　　100年度抗字第692號
抗　告　人
即　被　告　游德成
選任辯護人　郭美春律師
上列抗告人因妨害自由等案件，不服臺灣宜蘭地方法院中華民國
100年6月16日所為延長羈押之裁定（100年度訴字第136號），提
起抗告，本院裁定如下：
    主  文
抗告駁回。
    理  由
一、本件抗告意旨略以，抗告人即被告游德成坦承犯行，對原裁
    定延長羈押理由並無爭執，惟此非羈押要件，且抗告人並非
    重罪羈押，復無逃亡之虞，縱以起訴書具體求處有期徒刑2
    年6月，而抗告人收押禁見迄今已逾7個月，抗告人顯已羈押
    近該求處之刑期四分之一，若以入監執行後執行二分之一或
    三分之二刑期論以假釋，則抗告人後續執行時間已所剩無幾
    ，抗告人當無不出庭接受審判而逃亡之理，當無非予羈押難
    以維持審理之進行之情。又原裁定並未提出任何之依據足茲
    說明抗告人將串證，亦未傳訊任何證人，況被害人張家達業
    已作證完畢，抗告人更無影響證人之虞，自難以此為羈押要
    件。另原裁定認抗告人與同案被告係屬集團性犯罪，並涉犯
    多起犯行，然多起究竟何指，原裁定並未敘明，且原裁定對
    於抗告人有事實足認有反覆實施同一犯罪之虞，而客觀上有
    羈押之必要，原裁定未置一詞，均有理由不備之違誤。綜上
    ，請撤銷原裁定，准予抗告人停止羈押云云。
二、按法院為羈押之裁定時，其本質上係屬為保全被告使刑事訴
    訟程序得以順利進行，或為保全證據，或為擔保嗣後刑之執
    行程序，或為防止被告反覆施行同一犯罪，而對被告實施剝
    奪其人身自由之強制處分，法院僅須在外觀上審查被告犯罪
    嫌疑是否重大，及有無賴此保全偵、審程序進行或執行而為
    此強制處分之必要，關於羈押原因之判斷，尚不適用訴訟上
    之嚴格證明原則，只需檢察官提出之證據在形式上足以證明
    被告犯罪嫌疑為已足。且被告之犯罪嫌疑是否重大，有無羈
    押之必要，俱屬事實問題，法院容有依法認定裁量之職權。
三、經查：原審以被告游德成經訊問後否認犯行，惟有起訴書所
    載證人之證詞及共犯之證言可佐，且有通訊監察譯文可證，
    足認被告游德成涉犯刑法第302條第1項、第277條第1項、第
    346條之罪，犯嫌重大，被告否認犯行所述避重就輕，有事
    實足認被告有勾串證人及其他共犯之虞，且被告對證人張家
    達為多次妨害自由、恐嚇取財犯行，並另對證人呂金杰為相
    同之犯行，有反覆實施妨害自由、恐嚇取財罪之虞，若予具
    保等較輕之處分，顯不足以確保審判程序之順利進行，故非
    予羈押顯難進行審判程序，有羈押及禁止接見通信之必要，
    而依刑事訴訟法第101條第1項第2款、第101條之1第1項第3
    、8款、第105條第3項規定，裁定予以羈押及禁止接見通信
    ，且自民國100年3月23日起執行羈押及禁止接見通信。又被
    告游德成、林俊勳、林哲續之羈押期間均即將屆滿，認為綜
    核被告游德成、林俊勳、林哲續於警、偵訊及原審訊問、準
    備程序時之供述內容、證人證詞、通訊監察譯文及本案其他
    卷證資料，足認被告三人均涉犯刑法第302條第1項、第346
    條之罪，犯罪嫌疑重大，且被告三人所述內容前後不一、彼
    此供述有異，亦與卷內證人及其他共犯所述不同，有事實足
    認被告三人均有勾串證人及共犯之虞，且被告三人係屬集團
    性犯罪，並涉犯多起犯行，均有事實足認有反覆實施同一犯
    罪之虞，若予具保等較輕之處分，顯不足以確保審判程序之
    順利進行，故認為前述刑事訴訟法第101條第1項第2款、第1
    01條之1第1項第3、8款之羈押原因仍然存在，被告三人仍均
    有繼續羈押及禁止接見通信之必要，爰均自100年6月23日起
    ，延長被告游德成、林俊勳、林哲續之羈押期間二月並均禁
    止接見通信，經核尚無違反經驗法則、論理法則之處，亦未
    違反比例原則，其所為裁定，並無違誤。又抗告意旨雖稱原
    裁定並未提出任何之依據足茲說明抗告人將串證云云，惟依
    上開說明，法院僅須在外觀上審查被告犯罪嫌疑是否重大，
    及有無賴此保全偵、審程序進行或執行而為此強制處分之必
    要，關於羈押原因之判斷，尚不適用訴訟上之嚴格證明原則
    ，只需檢察官提出之證據在形式上足以證明被告犯罪嫌疑為
    已足，是抗告意旨執此指摘原裁定不當，並無理由。至抗告
    意旨稱抗告人並無逃亡之虞，當無非予羈押難以維持審理之
    進行之情云云，惟查原審並非以刑事訴訟法第101條第1項第
    1款之規定裁定將抗告人予以羈押並禁止接見通信，是抗告
    人此部分理由，顯屬無據。從而，抗告人抗告意旨所陳各節
    ，均無理由，應予駁回。
據上論斷，應依刑事訴訟法第412條，裁定如主文。
中    華    民    國   100    年    7     月    25    日
                  刑事第二十三庭審判長法  官  童有德
                                      法  官  劉方慈
                                      法  官  陳祐治
以上正本證明與原本無異。
不得再抗告。
                                      書記官  林立柏
中    華    民    國   100    年    7     月    25    日